【裁判字號】    98,上訴,326
【裁判日期】    990129
【裁判案由】    違反毒品危害防制條例
【裁判全文】
臺灣高等法院花蓮分院刑事判決         98年度上訴字第326號
上  訴  人
即  被  告  甲○○
指定辯護人  阮慶文律師
上列上訴人因違反毒品危害防制條例案件，不服臺灣花蓮地方法
院98年度訴字第265號中華民國98年10月22日第一審判決（起訴
案號：臺灣花蓮地方法院檢察署98年度偵字第2132號），提起上
訴，本院判決如下：
    主  文
原判決撤銷。
甲○○販賣第二級毒品，處有期徒刑參年捌月，販賣第二級毒品
所得新台幣壹仟元沒收，如全部或一部不能沒收時，以其財產抵
償之，扣案之行動電話壹支（內含門號0000-000000號SIM卡壹張
）沒收。
    事  實
本院認定之犯罪事實與原審判決書之記載相同，茲引用之。
    理  由
一、引用原判決書所記載之證據以及理由。
二、原審予以論科，固非無見。惟按被告於本案民國（下同）98
    年2月28日犯後，毒品危害防制條例於98年5月20日增訂第17
    條第2項，規定「犯第四條至第八條之罪於偵查及審判中均
    自白者，減輕其刑。」該新增規定有利於被告，依照刑法第
    2條第1項但書之規定，應適用修正後之規定。又該新增條文
    ，雖然規定偵查「及」審判中自白，始得減輕其刑。但如果
    被告沒有機會在偵查（含警訊中）中就所涉犯罪事實陳述，
    經起訴後在審判中自白犯行，仍應適用修正後之規定，減輕
    其刑。經查：本案被告在警詢中確實已經自白所有其他販賣
    毒品之犯行（警卷頁44），雖然警員當時只訊問2月23日販
    賣之犯行，沒有繼續具體地追問2月28日被告販賣毒品給張
    敏惠的犯行，但警員在訊問時，卷內已經有2月28日張敏惠
    與被告的通話監聽譯文，警員也就該次犯行於訊問被告之後
    再次訊問張敏惠，張敏惠也證稱確實是向被告購買毒品。而
    警局在偵查報告中也記載被告坦承所有犯行。自不能以訊問
    之警員以及檢察官沒有具體地問到該次犯行，被告也沒有機
    會陳述該次犯行，即認為被告沒有自白犯行。況且被告已經
    在原審審理中自白犯行，則依照前述說明，仍應適用98年修
    正後毒品危害防制條例第17條之規定，減輕其刑。原審疏未
    依照該規定減輕其刑，尚屬有誤。被告上訴為有理由，應由
    本院撤銷改判。
三、爰審酌被告本次犯行情節、所得利益、犯後坦承犯行以及被
    告所犯其他販賣毒品之罪，經台灣花蓮地方法院98年度訴字
    第150號等判決，分別判處有期徒刑三年八月到四年之間等
    情，量處如主文所示之刑。被告販賣安非他命所得1000元，
    應依毒品危害防制條例第19條第1項之規定沒收之，如全部
    或一部不能沒收時，以其財產抵償之。另案扣案之行動電話
    1支（內含門號0000-000000 號SIM卡1張），係供被告犯罪
    所用之物，且為被告所有，業據被告於原審審理時供承在卷
    ，亦應依同條例第19條第1項之規定宣告沒收。
據上論結，應依刑事訴訟法第369條第1項前段、第373條、第364
條、第299條第1項前段、毒品危害防制條例第4條第2項、第17條
第2項（98年新增）、第19條第1項、刑法第2條第1項但書判決如
主文。
本案經檢察官鍾忠孝到庭執行職務。
中    華    民    國    99    年    1     月    29    日
                    刑事庭審判長法  官  謝志揚
                                法  官  劉雪惠
                                法  官  賴淳良
以上正本證明與原本無異。
如不服本判決，應於收受送達後10日內向本院提出上訴書狀，其
未敘述理由者，並得於提起上訴狀後10日內向本院補提理由書（
均須按他造當事人之人數附繕本）「切勿逕送上級法院」。
告訴人或被害人如對於本判決不服者，應具備理由請求檢察官上
訴，其上訴期間之計算係以檢察官收受判決正本之日期為準。
中    華    民    國    99    年    1     月    29    日
                                書記官  邱廣譽
附錄    本判決論罪科刑法條：
毒品危害防制條例第4條第2項：
製造、運輸、販賣第二級毒品者，處無期徒刑或七年以上有期徒
刑，得併科新臺幣一千萬元以下罰金。
毒品危害防制條例第17條第2項：
犯第四條至第八條之罪於偵查及審判中均自白者，減輕其刑。
毒品危害防制條例第19條第1項：
犯第四條至第九條、第十二條、第十三條或第十四條第一項、第
二項之罪者，其供犯罪所用或因犯罪所得之財物，均沒收之，如
全部或一部不能沒收時，追徵其價額或以其財產抵償之。
（附件）
臺灣花蓮地方法院刑事判決               98年度訴字第265號
公  訴  人  臺灣花蓮地方法院檢察署檢察官
被      告  甲○○  男  31歲（民國○○年○月○○日生）
                    身分證統一編號：Ｚ000000000號
                    住花蓮縣吉安鄉○○○街167號
                    （另案在臺灣花蓮看守所羈押中）
選任辯護人  籃健銘律師
上列被告因違反毒品危害防制條例案件，經檢察官提起公訴（98
年度偵字第2132號），本院判決如下：
    主  文
甲○○販賣第二級毒品，處有期徒刑柒年貳月，販賣第二級毒品
所得新台幣壹仟元沒收，如全部或一部不能沒收時，以其財產抵
償之，扣案之行動電話壹支（內含門號0000-000000號SIM卡壹張
）沒收。
    事  實
一、甲○○基於販賣第二級毒品安非他命牟利之犯意，於民國98
    年2月28日晚上9時 3分許至54分許，接續以其所有行動電話
    （內放門號0000-000000號SIM卡 1張）與張敏惠聯繫販賣安
    非他命之金額、交易地點後，在花蓮縣 805醫院附近，以新
    臺幣（下同）1000元價格，販賣安非他命予張敏惠。嗣經警
    監聽前開行動電話而查悉上情，並於另案扣得其所有上開行
    動電話1支（內含門號0000-000000號SIM卡1張）。
二、案經花蓮縣警察局花蓮分局報告臺灣花蓮地方法院檢察署檢
    察官偵查起訴。
    理  由
一、上開犯罪事實，業據被告甲○○於本院坦承不諱，核與證人
    張敏惠於警詢所證述之情節相符（被告及辯護人於本院審理
    時均同意證人張敏惠於警詢之陳述作為證據，本院審酌該言
    詞陳述作成時之情況，認為適當，依刑事訴訟法第159條之5
    第1 項之規定有證據能力），並有與被告及上開證人所述相
    符之電話監聽譯文乙份在卷可參。是被告自白與事實相符，
    應堪採信。此外，復有被告所有用以販賣毒品之行動電話 1
    支（內含門號0000-000000號SIM卡1 張）另案扣案（本院98
    年度訴字第150、191、201 號案件，現由臺灣高等法院花蓮
    分院以98年度上訴第211、212、213 號案件審理中）足憑。
    本件事證明確，被告犯行洵堪認定，應依法論科。
二、核被告所為，係犯毒品危害防制條例第4條第2項之販賣第二
    級毒品罪。被告販賣前持有第二級毒品安非他命之低度行為
    ，為販賣之高度行為所吸收，不另論罪。辯護人雖主張應依
    毒品危害防制條例關於自白之規定減刑云云，惟98年 5月20
    日經總統公布之毒品危害防制條例第17條第 2項係規定「犯
    第4條至第8條之罪於偵查及審判中均自白者，減輕其刑。」
    而被告於偵查中否認本案犯行，自無該規定之適用。爰審酌
    被告並無前科，此有臺灣高等法院被告前案紀錄表可參，素
    行尚佳，為謀取私利，而販賣第二級毒品予他人，影響國民
    健康甚鉅，但所得利益不高，犯後勇於承認，態度良好等一
    切情狀，量處如主文所示之刑。
三、被告販賣安非他命所得1000元，應依毒品危害防制條例第19
    條第 1項之規定沒收之，如全部或一部不能沒收時，以其財
    產抵償之。另案扣案之行動電話1支（內含門號0000-000000
    號SIM卡1張），係供被告犯罪所用之物，且為被告所有，業
    據被告於本院審理時供承在卷，亦應依同條例第19條第 1項
    之規定宣告沒收。
據上論斷，應依刑事訴訟法第299條第1項前段，毒品危害防制條
例第4條第2項、第19條第1項，判決如主文。
本案經檢察官吳毓靈到庭執行職務。
中    華    民    國    98    年    10    月    22    日
                  刑事第三庭  審判長  法  官  李世華
                                      法  官  曹庭毓
                                      法  官  湯國杰
以上正本證明與原本無異。
如不服本判決應於收受送達後10日內向本院提出上訴書狀，並應
敘述具體理由。其未敘述上訴理由者，應於上訴期間屆滿後20日
內向本院補提理由書(均須按他造當事人之人數附繕本)「切勿逕
送上級法院」。
中    華    民    國    98    年    10    月    22    日
                                      書記官
附錄本判決論罪之法律條文：
毒品危害防制條例第4條第2項：
製造、運輸、販賣第二級毒品者，處無期徒刑或七年以上有期徒
刑，得併科新臺幣七百萬元以下罰金。
毒品危害防制條例第19條第1項：
犯第4條至第9條、第12條、第13條或第14條第1項、第2項之罪者
，其供犯罪所用或因犯罪所得之財物，均沒收之，如全部或一部
不能沒收時，追徵其價額或以其財產抵償之。

司法院資訊處製作；財團法人民間司法改革基金會備份。
